【裁判字號】    98,抗,679
【裁判日期】    980420
【裁判案由】    停止執行
【裁判全文】
臺灣高等法院民事裁定                   98年度抗字第679號
抗  告  人  甲○○
                        2樓
上列抗告人因與相對人台灣中小企業銀行股份有限公司間停止執
行事件，對於中華民國97年10月23日臺灣士林地方法院97年度聲
字第1402號裁定提起抗告，本院裁定如下：
    主  文
抗告駁回。
抗告程序費用新台幣壹仟元由抗告人負擔。
    理  由
一、按有回復原狀之聲請，或提起再審或異議之訴，或對於和解
    為繼續審判之請求，或提起宣告調解無效之訴、撤銷調解之
    訴，或對於第4條第1項第5款之裁定提起抗告時，法院因必
    要情形或依聲請定相當並確實之擔保，得為停止強制執行之
    裁定，強制執行法第18條第2項定有明文。又法院依強制執
    行法第18條第2項規定，以裁定命債務人供擔保後停止強制
    執行，其擔保金額之多寡應如何認為相當，原屬於法院職權
    裁量之範圍；又此項擔保係備供強制執行債權人因停止執行
    所受損害之賠償，故法院定擔保金額時，自應斟酌該債權人
    因停止執行可能遭受之損害，以為衡量之標準，在確定判決
    命為金錢給付之情形，係指債權人因停止執行延後受償，未
    能即時利用該款項，所可能遭受之損害而言 (最高法院92年
    度台抗字第574號、96年度台抗字第538號裁定參照)。
二、本件抗告人在原法院聲請意旨略以：相對人向原執行法院聲
    請強制執行伊之財產 (97年度執字第45337號)，伊已向原法
    院提起債務人異議之訴 (97年度訴字第1441號)，為恐受難
    於回復之損害，爰依強制執行法第18條第2項之規定，聲請
    裁定停止強制執行，並考量伊無資力提供擔保，准伊免供擔
    保等情。
三、經查，原法院於調取上開強制執行事件卷宗及債務人異議之
    訴事件卷宗查明後 (見原法院卷6頁)，認抗告人之主張為真
    實，因而酌定相當並確實之擔保後，裁定停止系爭強制執行
    事件之強制執行程序，並無不合。又原裁定既已敘明其核定
    擔保金額新台幣 (下同)19 萬8,762元之標準，係以上開債
    務人異議之訴係不得上訴第三審之案件，其第一審及第二審
    之審判期限共計3年4個月，而預估抗告人因停止執行所未能
    即時受償之期間，並以之計算抗告人之債權額119萬2,572元
    在此期間所受有之法定利息損害，揆諸首開說明，尚屬相當
    並確實。抗告意旨雖以：伊無資力提供上開擔保金，並已向
    原法院聲請訴訟救助云云。惟查法院依強制執行法第18條第
    2項規定酌定相當並確實之擔保，係備供強制執行之債權人
    因停止執行所受損害之賠償，倘准債務人免供擔保即逕予停
    止強制執行，則債權人因停止強制執行所生之損害，即無從
    自擔保金中取償，顯失衡平，亦不符強制執法第18條第2項
    之規範意旨。況抗告人對原裁定聲請訴訟救助，復經原法院
    以聲請停止強制執行所應提供之擔保，不得聲請訴訟救助為
    由，予以裁定駁回，有原法院97年度救字第84號確定裁定可
    稽 (見本院卷內)。是抗告意旨執前詞指摘原裁定不當，聲
    明廢棄，為無理由。
四、爰依強制執行法第30條之1、民事訴訟法第495條之1第1項、
    第449條第1項、第95條、第78條，裁定如主文
中    華    民    國    98    年    4     月    20   日
                    民事第六庭
                        審判長法  官  林鄉誠
                              法  官  梁玉芬
                              法  官  許紋華
正本係照原本作成。
不得再抗告。
中    華    民    國    98    年    4     月    21    日
                              書記官  潘大鵬


司法院資訊處製作；財團法人民間司法改革基金會備份。
